臺灣高等法院臺南分院刑事裁定　　　　 100年度聲減字第29號
聲　請　人　臺灣高等法院臺南分院檢察署檢察官
受　刑　人　陳泰銘
上列受刑人因毒品危害防制條例等案件，已經判決罪刑確定，聲
請人聲請減刑及定應執行之刑，本院裁定如下：
    主  文
陳泰銘所犯如附表編號3.4.所示之罪，各減為如附表編號3.4.所
示之刑，並與如附表編號5.所示已減刑之罪所處之刑，及如附表
編號8.所示不應減刑之罪所處之刑，應執行有期徒刑捌年捌月；
另如附表編號1.2.6.所示已減刑之罪所處之刑，與如附表編號7.
所示不應減刑之罪所處之刑，應執行有期徒刑貳年玖月。
    理  由
一、聲請意旨以：受刑人陳泰銘所犯如附表所示之罪，均經判處
    罪刑確定，惟其所犯各罪之犯罪時間均在中華民國96年4月
    24日以前，其中如附表編號3.4.所示之罪，合於中華民國96
    年罪犯減刑條例第2條第1項第3款、第3條之規定，應依同條
    例第8條第1項聲請裁定減刑。又其所犯如附表編號1.2.5.6.
    之罪已經減刑，與如附表編號7.8.不應減刑之罪，應與如附
    表編號3.4.所示之罪減刑後，依同條例第11條之規定應執行
    刑等語。
二、經查：受刑人陳泰銘於附表所列日期犯違反毒品危害防制條
    例等罪，分別經判處如附表所列之刑確定在案，此有各該刑
    事判決及台灣高等法院被告前案紀錄表附卷足憑。
三、按數罪併罰，有二裁判以上者，依刑法第51條規定，定其應
    執行刑，刑法第53條定有明文。又犯最重本刑為五年以下有
    期徒刑以下之刑之罪，依中華民國九十六年罪犯減刑條例規
    定減為六月以下有期徒刑、拘役者，應於為減刑裁判時，併
    諭知易科罰金折算之標準，中華民國九十六年罪犯減刑條例
    第9條亦定有明文。惟所犯為數罪併罰，其中之一罪雖得易
    科罰金，但因與不得易科之他罪合併處罰之結果，於定執行
    刑時，祇須將各罪之刑合併裁量，不得易科罰金合併執行，
    （司法院大法官會議釋字第144號及第679號解釋參照）。受
    刑人所犯如附表編號3.4.所示之罪，其犯罪時間，均在中華
    民國96年4月24日以前，悉合於減刑條件，聲請人聲請予以
    減刑，經核尚無不合，應予准許。又聲請人所犯如附表所示
    各罪，最先確定者為93年11月26日確定之如附表編號3.4.所
    示之罪，又附表編號5.8.所示之罪之最後犯罪時間分別為91
    年10月2日、90年5月18日，是如附表編號3.4.所示之罪減刑
    後，與如附表編號5.所示已減刑之罪所處之刑，及如附表編
    號8.所示不應減刑之罪所處之刑，定其應執行之刑，經核亦
    無不合，應予准許。另如附表編號1.2.6.所示已減刑之罪所
    處之刑，與如附表編號7.所示不應減刑之罪所處之刑，其最
    後犯罪時間均在如附表編號3.4.所示之罪於93年11月26日確
    定以後，尚不符合併予定應執行刑之要件，惟如附表編號1.
    2.6.7.所示之各罪，最先確定者為94年8月8日確定之如附表
    編號1.2.所示之罪，又附表編號6.7.所示之罪之最後犯罪時
    間分別為94年3月10日、94年5月7日，是如附表編號1.2.6.
    所示已減刑之罪所處之刑，與如附表編號7.所示不應減刑之
    罪所處之刑，應另定應執行刑。
四、又按法律上屬於自由裁量之事項，有其外部性界限及內部性
    界限，並非概無拘束。依據法律之具體規定，法院應在其範
    圍內選擇為適當之裁判者，為外部性界限；而法院為裁判時
    ，應考量法律之目的及法律秩序之理念所在者，為內部性界
    限；法院為裁判時，二者均不得有所踰越。在數罪併罰，有
    二裁判以上，定其應執行刑之案件，法院所為刑之酌定，固
    屬自由裁量之事項，然仍應受上揭外部性界限及內部性界限
    之拘束。本件受刑人所犯如附表編號3.4.所示之罪所處之刑
    ，經本院依法分別予以減刑各為有期徒刑6月15日、3月15日
    ，並考量此2罪於未減刑前，曾經定應執行有期徒刑1年5 月
    ，且如附表編號1.2.5.所示已減刑之罪所處之刑，曾定應執
    行有期徒刑1年，又如附表編號1.2.5.6.所示已減刑之罪所
    處之刑，與如附表編號7.所示不應減刑之罪所處之刑，亦曾
    定應執行有期徒刑3年1月，本院參酌前揭法條規定之外部界
    限，並基於法律目的及秩序等內部性界限之考量，復兼顧減
    刑之目的，並參考前述定應執行刑占總宣告刑之比例，適度
    減少而量定其應執行刑，就受刑人陳泰銘所犯如附表編號3.
    4.所示之罪，各減為如附表編號3.4.所示之刑，並與如附表
    編號5.所示已減刑之罪所處之刑，及如附表編號8.所示不應
    減刑之罪所處之刑，應執行有期徒刑8年8月；另如附表編號
    1.2.6.所示已減刑之罪所處之刑，與如附表編號7.所示不應
    減刑之罪所處之刑，應執行有期徒刑2年9月，以期適法，並
    符合罪刑相當及量刑比例之原則。
五、依中華民國96年罪犯減刑條例第2條第1項第3款、第8條第1
    項、第10條、第11條、第12條，刑法第51條第5款，裁定如
    主文。
中    華    民    國   100    年    11    月    3     日
                  刑事第二庭    審判長法  官  葉居正
                                      法  官  陳欽賢
                                      法  官  張桂美
以上正本證明與原本無異。
如不服本裁定，應於收受本裁定後五日內向本院提出抗告狀。
                                      書記官  魏芝雯
中    華    民    國   100    年    11    月    3     日